【裁判字號】    99,交聲,1742
【裁判日期】    991231
【裁判案由】    交管條例聲異
【裁判全文】
臺灣板橋地方法院交通事件裁定        99年度交聲字第1742號
原處分機關  交通部公路總局臺北區監理所蘆洲監理站
異  議  人
即受處分人  湛滿妹
上列異議人即受處分人因違反道路交通管理處罰條例案件，不服
原處分機關於中華民國99年4 月22日所為之裁決處分（裁決書案
號：北監蘆字第裁46-CX0000000號），聲明異議，本院裁定如下
：
    主  文
異議駁回。
    理  由
一、聲明異議意旨略以：異議人即受處分人湛滿妹於民國98年8
    月30日下午3 時3 分許，騎乘車牌號碼A2D-396 號重型機車
    ，行經臺北縣蘆洲市（已改制為新北市蘆洲區；以下仍沿用
    改制前之地名）三民路、永平街32巷之交岔路口處時，因闖
    紅燈之違規行為，經設置於該處之監視器攝得違規畫面後，
    由臺北縣政府警察局蘆洲分局（已改制為新北市政府警察局
    蘆洲分局；下稱原舉發機關）警員逕行製單舉發；惟本件舉
    發違規通知單並未送達於異議人，異議人於不知有違規通知
    單之情形下，卻須受高額罰鍰之處罰，實難甘服，經異議人
    申訴後，原處分機關仍對異議人為裁罰之處分，爰依法聲明
    異議云云。
二、按汽車（包括機器腳踏車）駕駛人，行經有燈光號誌管制之
    交岔路口闖紅燈者，處新臺幣（下同）1,800 元以上5,400
    元以下罰鍰，並記違規點數3 點，道路交通管理處罰條例第
    53條第1 項、第63條第1 項第3 款分別定有明文。次按處理
    違反道路交通管理事件，有關文書送達之程序，依行政程序
    法之規定，違反道路交通管理事件統一裁罰基準及處理細則
    第5 條定有明文；而行政程序法中關於文書送達，其第72條
    第1 項規定：「送達，於應受送達人之住居所、事務所或營
    業所為之。但在行政機關辦公處所或他處會晤應受送達人時
    ，得於會晤處所為之」，第73條第1 項規定：「於應送達處
    所不獲會晤應受送達人時，得將文書付與有辨別事理能力之
    同居人、受僱人或應送達處所之接收郵件人員」，第74條規
    定：「送達，不能依前2 條規定為之者，得將文書寄存送達
    地之地方自治或警察機關，並作送達通知書兩份，一份黏貼
    於應受送達人住居所、事務所、營業所或其就業處所門首，
    另一份交由鄰居轉交或置於該送達處所信箱或其他適當位置
    ，以為送達（第1 項）。前項情形，由郵政機關為送達者，
    得將文書寄存於送達地之郵政機關（第2 項）。寄存機關自
    收受寄存文書之日起，應保存三個月（第3 項）」。
三、經查，本件異議人即受處分人湛滿妹於98年8 月30日下午3
    時3 分許，騎乘車牌號碼A2D-396 號重型機車，行經臺北縣
    蘆洲市○○路、永平街32巷之交岔路口處時，於該有燈光號
    誌管制之交岔路口闖紅燈，經設置於該處之監視器攝得違規
    畫面後，由原舉發機關警員逕行製單舉發等事實，有原舉發
    機關北縣警交字第CX0000000 號舉發違反道路交通管理事件
    通知單1 紙、採證照片2 幀等附卷可稽，且為異議人所不爭
    執；是異議人確有於前揭時、地，騎乘重型機車闖紅燈之違
    規行為，自堪認定。異議人雖辯稱：伊並未收到本件違規通
    知單云云；惟查，本件原舉發機關所製發之舉發違反道路交
    通管理事件通知單（含採證照片），經原舉發機關以掛號郵
    件向異議人住所地即臺北縣蘆洲市○○路389 號4 樓為送達
    ，執行送達之人員於異議人上址應受送達之處所，因未獲會
    晤異議人本人，亦無受領文書之同居人、受僱人或應送達處
    所之接收郵件人員，乃於99年5 月3 日將違規通知單寄存於
    蘆洲光華路郵局，並作送達通知書兩份，一份黏貼於異議人
    上址門首，另一份置於上址信箱或其他適當位置，以完成送
    達，此有原舉發機關送達證書1 紙及其上之郵局戳印、勾註
    記號等在卷可按，揆諸前揭行政程序法之規定，原舉發機關
    辦理寄存送達，符合法律規定之事由，亦合於法定應踐行之
    程序，難認有何違誤之處，其寄存送達即屬適法，並已發生
    送達之效力；異議人辯稱其並未收受該違規通知單，不應受
    逾期未自行繳納罰鍰之高額處罰云云，自無可採。從而，原
    處分機關以異議人違反道路交通管理處罰條例第53條第1 項
    規定，裁處罰鍰2,700 元，並依同條例第63條第1 項第3 款
    （裁決書漏載第3 款）規定，記違規點數3 點，核無不當；
    本件異議人之異議為無理由，應予駁回。
據上論斷，應依道路交通事件處理辦法第18條規定，裁定如主文
。
中    華    民    國    99    年    12    月    31    日
                    交通法庭  法  官  劉景宜
以上正本證明與原本無異。
如不服本裁定，得自收受送達之日起5 日內向本院提出抗告狀。
                              書記官  謝秀青
中    華    民    國   100    年    1     月    5     日

司法院資訊處製作；財團法人民間司法改革基金會備份。
